

Laëtitia MICHEL

Technicienne Informatique

Enthousiaste et déterminée, j'ai récemment effectué une transition professionnelle vers le domaine de la technologie de l'information.

Forte d'une solide expérience dans d'autres domaines et en quête d'une opportunité enrichissante, mon profil apportera à votre équipe : ma compréhension du besoin,

ma sensibilité pour l'ergonomie et mes connaissances du fonctionnement d'une entreprise.

Ç

06 10 36 15 88



laetitia26.michel@gmail.com



www.linkedin.com/in/laetitia-michel-



Bordeaux



HTML













Formations

2022-2024

BTS SIO option SLAM

2013

Formation Photoshop Niveau 1

2006-2009

Hôpital Toulouse Purpan, Diplômée

Institut de formation Pédicure-Podologue **2005-2006**

Préparation aux concours Paramédicaux Sciences Plus, Toulouse

2005

Baccalauréat Scientifique spécialité SVT Lycée Raymond-Naves, Toulouse

Compétences et Savoir-faire

Service Now (CSA en cours) Méthode Agile pack OFFICE / JIRA GitHub / Lightroom Travail en équipe Comptabilité

Loisirs

Joaillerie Photographie / cinéma Voyage

Expériences

Consultante technique Service Now (septembre 2022 -juillet 2024)

En alternance chez DEVOTEAM, Levallois-Perret 92300

Projet WIZMI - EDF

- gestion du portail
- création de widgets
- workflow
- notifications
- Création de Record Porducer
- Gestion des visibilités
- méthode Agile
- gestion des US sur JIRA

Projet QUALICONSULT:

- Création de Record Porducer
- Gestion des visibilités
- Création de formulaires Incident
- Business Rule
- UI policies
- workflow
- méthode Agile
- documentation technique

Stage ServiceNow à "Récré'Action" (avril 2022-juillet 2022)

- Mise en place d'un catalogue de services sur ServiceNow
- création de formulaires, variables
- gestion des visibilités

Créatrice des bijoux "Rue Gabrielle" (depuis 2017)

- Création site e-commerce via Prestashop
- www.ruegabrielle.fr
- Gestion de l'hébergement (OVH)
- Gestion des réseaux sociaux : Instagram et Facebook
- Gestion des publicités et mise en place du pixel FB
- Développement B2B et vente directe (site, pop-up)

Concept Store "No-Blabla "Paris 11e rue Keller (2016-2019)

- Création de marque et d'un point de vente
- Développement d'entreprise

Responsable Visual Merchandiser Kookaï (2014 - 2016) Paris

- Monney-mapping
- Création de supports visuels pour le réseau
- Reporting commercial
- Mise en place des directives commerciales
- Travail en équipe
- Formation des équipes

Visual Merchandiser, Région Parisienne et Sud-Ouest 2012-2014 Adjointe de boutique 2011-2012 Toulouse Vendeuse 2010-2011 Toulouse Remplacement Pédicure-Podologue 2009-2010 Toulouse